臺灣臺北地方法院簡易民事判決
                                   111年度北簡字第1987號
原      告  陳泰元
被      告  鄭月鳳



訴訟代理人  劉永培律師(法扶律師)  
上列當事人間請求損害賠償事件，於中華民國111年7月25日言詞
辯論終結，本院判決如下： 
    主  文
被告應給付原告新臺幣柒佰玖拾捌元，及自民國一百零九年八月
二十一日起至清償日止，按年息百分之五計算之利息。
原告其餘之訴駁回。
訴訟費用由被告負擔十分之二，餘由原告負擔。
本判決原告勝訴部分得假執行。但被告如以新臺幣柒佰玖拾捌元
為原告預供擔保，得免為假執行。
    事實及理由
壹、程序事項
    按訴狀送達後，原告不得將原訴變更或追加他訴，但擴張或
    減縮應受判決事項之聲明者，不在此限，民事訴訟法第255
    條第1項第3款定有明文。查原告起訴時，請求被告應給付原
    告新臺幣（下同）308,324元，及自刑事附帶民事訴訟起訴
    狀繕本送達翌日起至清償日止，按年息5％計算之利息。嗣減
    縮聲明為：被告應給付原告3,324元，及自刑事附帶民事訴
    訟起訴狀繕本送達翌日起至清償日止，按年息5％計算之利息
    （見本院卷第97頁），合於前揭規定，應予准許。
貳、實體方面
一、原告主張：被告於民國108年1月15日上午6時55分許，騎乘
    車牌號碼000-000號普通重型機車沿臺北市大安區泰順街50
    巷由東往西方向行駛，行經臺北市大安區泰順街50巷與雲和
    街72巷口時，未減速慢行，適原告騎乘車牌號碼000-0000號
    普通重型機車，沿臺北市大安區雲和街72巷由南向北方向行
    駛至上開路口，雙方不慎發生碰撞而人車倒地，原告受有右
    側膝部挫傷之傷害。原告因此事故已支出醫療費900元、交
    通費用500元，並受有1日工作損失1,924元，合計3,324元。
    爰依民法第184條第1項前段、第193條第1項規定提起本訴，
    並聲明：被告應給付原告3,324元，及自刑事附帶民事訴訟
    起訴狀繕本送達翌日起至清償日止，按年息5％計算之利息。
二、被告方面
（一）原告於108年1月15日從臺北市立聯合醫院仁愛院區（下稱
      仁愛醫院）離去時，應係騎乘機車離開而非搭乘計程車，
      該筆交通費用240元應予剔除。又原告於108年2月16日至
      臺北市立聯合醫院和平院區骨科（下稱和平醫院）就醫，
      主訴「右側膝部未明示部位扭傷」，此與本件車禍相隔逾
      1個月，顯與本案無涉，該筆醫療費用405元及該日就醫交
      通費用260元均應予剔除。
（二）依臺北市車輛行車事故鑑定委員會鑑定意見書、覆議委員
      會覆議意見書所載，原告騎乘機車行經無號誌路口，違反
      道路交通安全規則第102條第1項第2款規定將騎乘機車之
      被告撞飛，為肇事主因，原告對於損害之發生與有過失，
      倘認被告應負損害賠償責任，應依民法第217條第1項規定
      減輕賠償金額或免除之。
（三）並聲明：原告之訴駁回；如受不利判決，願供擔保請准宣
      告免為假執行。
三、本院得心證之理由
（一）按因故意或過失不法侵害他人之權利者，負損害賠償責任
      ；不法侵害他人之身體或健康者，對於被害人因此喪失或
      減少勞動能力，或增加生活上之需要時，應負損害賠償責
      任，民法第184條第1項前段及第193條第1項定有明文。且
      按「行經設有彎道、坡路、狹路、狹橋、隧道、學校、醫
      院標誌之路段、道路施工路段、泥濘或積水道路、無號誌
      之交岔路口及其他人車擁擠處所，或因雨霧致視線不清或
      道路發生臨時障礙，均應減速慢行，作隨時停車之準備」
      ，道路交通安全規則第93條第1項第2款亦有明文。
（二）經查，原告主張被告上述侵權行為之事實，業據其提出仁
      愛醫院、和平醫院之醫療費用收據及診斷證明書為證（見
      附民卷第11、15、17頁），並有本院依職權查詢之道路交
      通事故調查報告資料在卷可參（見本院卷第29至47頁）。
      又參酌原告於警詢時陳述「…被一台CMZ-857普重機車沿泰
      順街50巷由東向西飛快的車速…」等語（見本院卷第36頁
      ），及臺北市車輛行車事故覆議委員會覆議意見書所載「
      復參酌路口錄影畫面…B車（即被告車輛）雖係右方車，惟
      B車行駛至肇事路口未確實減速慢行…」（見本院卷第113
      頁）可知，被告騎乘機車於行經本件肇事路口時，並未減
      速慢行。本件行車事故於上述刑事案件偵查中，經檢察官
      送請鑑定、覆議肇事原因，其結果亦認：「原告騎乘機車
      左方車不讓右方車先行，為肇事主因；被告騎乘機車行經
      無號誌路口未減速慢行，為肇事次因」，有臺北市車輛行
      車事故鑑定委員會鑑定意見書、覆議委員會覆議意見書在
      卷可稽（見本院卷第105至114頁）。又被告因本件過失傷
      害行為，經本院刑事庭以109年度交易字第105號刑事判決
      判處拘役20日，得易科罰金確定在案，有該刑事判決書附
      卷可稽。綜上，堪認被告有過失駕駛行為，造成原告受有
      損害，二者並有相當因果關係，原告自得請求損害賠償。
（三）茲就原告所主張各項損害分述如下：
　　　1.醫療費用900元部分：此部分事實，業據原告提出仁愛
        醫院、和平醫院之醫療費用收據及診斷證明書為證（見
        附民卷第11、15、17頁），被告就其中108年1月15日仁
        愛醫院醫療費用495元並不爭執，應予准許。另依108年
        1月15日仁愛醫院診斷證明書所載「診斷病名：右側膝
        部挫傷（以下空白）」、「醫囑：108/01/15於急診就
        診，於同日出院，返家後宜適當休養（以下空白）」（
        見附民卷第15頁），並未見原告有任何扭傷，則原告於
        本件事故發生後1個月，於108年2月16日至和平醫院就
        醫，稱其受有右側膝部未明示部位扭傷（見附民卷第17
        頁），原告此部分之傷害是否因本件事故所造成，仍屬
        有疑，是原告該次醫療費用405元及交通費用260元，即
        不能准許。
　　　2.交通費用240元部分：按當事人已證明受有損害而不能
        證明其數額或證明顯有重大困難者，法院應審酌一切情
        況，依所得心證定其數額，民事訴訟法第222條第2項定
        有明文。查原告主張其因上開事故受傷前往仁愛醫院就
        診，支出交通費用240元之事實，雖僅提出上述仁愛醫
        院之醫療費用收據暨及診斷證明書為證，然依前開系爭
        調查報告所載，原告騎乘之機車於此事故發生後，機車
        之前車頭撞歪（見本院卷第35頁），當下應無法騎乘。
        本院審酌事故發生地至仁愛醫院之距離約3.3公里，行
        車時間約10分鐘，則原告請求該次來回交通費用240元
        ，尚屬合理，應予准許。
　　　3.工作損失1,924元部分：原告主張本件事故發生當日其
        因傷無法到班，受有1日工作損失1,924元，衡以原告為
        民營公司職員（見上開刑事判決書），被告亦未提出具
        體爭執，則原告請求1日工作損失1,924元，尚堪採信。
　　　4.以上合計2,659元（即495＋240＋1,924＝2,659）。　
（四）又按損害之發生或擴大，被害人與有過失者，法院得減輕
      賠償金額，或免除之，民法第217條第1項定有明文。且按
      「行至無號誌或號誌故障而無交通指揮人員指揮之交岔路
      口，支線道車應暫停讓幹線道車先行。未設標誌、標線或
      號誌劃分幹、支線道者，少線道車應暫停讓多線道車先行
      ；車道數相同時，轉彎車應暫停讓直行車先行；同為直行
      車或轉彎車者，左方車應暫停讓右方車先行。但在交通壅
      塞時，應於停止線前暫停與他方雙向車輛互為禮讓，交互
      輪流行駛」，道路交通安全規則第102條第1項第2款定有
      明文。觀諸現場圖及現場照片所示，本件肇事地點為未劃
      分幹、支線道，且車道數相同之無號誌交岔路口（見本院
      卷第32、45頁），兩造均為直行車，依上述規定，左方車
      應暫停讓右方車先行，查依兩造之談話紀錄表所示（見本
      院卷第45、47頁）及臺北市車輛行車事故覆議委員會覆議
      意見書所載「路口錄影畫面」之內容可知，本件原告為左
      方車，其於行經肇事路口，並未暫停讓右方車之被告先行
      ，是堪認原告騎乘機車違規行駛亦與有過失。上述臺北市
      車輛行車事故鑑定委員會鑑定意見書、覆議委員會覆議意
      見書亦認「原告騎乘機車左方車不讓右方車先行，為肇事
      主因」 。本院考量兩造過失情節，認本件車禍事故之發
      生應由被告負擔30％之過失責任，原告應負擔70％之過失責
      任。據此計算，原告所得請求金額為798元（計算式：2,6
      59×30％＝798，元以下四捨五入）。是原告請求賠償798元
      ，核屬有據，逾此範圍之請求，即不能准許。
四、從而，原告依侵權行為損害賠償之法律關係，請求被告應給
    付原告798元，及自刑事附帶民事訴訟起訴狀繕本送達翌日
    即109年8月21日（見附民卷第5頁）起至清償日止，按年息5
    ％計算之利息，為有理由，應予准許。逾此數額之請求，則
    無理由，應予駁回。
五、本件事證已臻明確，兩造其餘攻擊防禦方法，於本判決結果
    不生影響，爰不一一論述，併此敘明。
六、本件原告勝訴部分，係就民事訴訟法第427條訴訟適用簡易
    程序所為被告敗訴之判決，依同法第389條第1項第3款規定
    ，應依職權宣告假執行。並依同法第392條第2項規定，宣告
    被告如預供擔保，得免為假執行。
七、本件係刑事附帶民事訴訟，而由本院刑事庭移送民事庭者，
    依刑事訴訟法第504條第2項之規定，免納裁判費，且至本件
    言詞辯論終結時，亦未發生其他訴訟費用，故無從確定訴訟
    費用之數額。惟依法仍應依民事訴訟法第79條規定，諭知兩
    造訴訟費用負擔之比例，以備將來如有訴訟費用發生時，得
    以確定其數額，併予敘明。
中　　華　　民　　國　　111 　年　　8 　　月　　23　　日
                              臺北簡易庭
                                  法  官　郭麗萍
以上正本證明與原本無異。
如不服本判決，應於判決送達後20日內向本庭（臺北市○○區○
○○路0 段000 巷0 號）提出上訴狀。（須按他造當事人之人數
附繕本）。如委任律師提起上訴者，應一併繳納上訴審裁判費。
中　　華　　民　　國　　111 　年　　8 　　月　　23　　日
                                  書記官　陳怡如